【裁判字號】    97,易,979
【裁判日期】    970623
【裁判案由】    竊盜
【裁判全文】
臺灣彰化地方法院刑事判決               97年度易字第979號
公  訴  人  臺灣彰化地方法院檢察署檢察官
被      告  乙○○
                    （另案在臺灣彰化監獄執行中）
上列被告因竊盜案件，經檢察官提起公訴（97年度偵字第1020號
），本院依簡式審判程序判決如下：
    主    文
乙○○犯如附表一所示之罪，均累犯，各處如附表一所示之刑，
應執行有期徒刑貳年肆月。扣案如附表二編號一、二所示之物
均沒收。
    事    實
一、乙○○前因（1）贓物案件， 經本院於民國（下同）90 年9
    月30日，以90年度簡字第67號判決判處有期徒刑3 月，得易
    科罰金確定；又因（2） 違反毒品危害防制條例案件，經本
    院於90年7 月21日，以90年度易字第372 號判決判處有期徒
    刑8 月確定，上述（1） （2） 罪，並定應執行刑為有期徒
    刑9 月確定；再因（3） 偽造文書案件，經本院於91年9 月
    19日，以91年度簡字第85號判決判處有期徒刑4 月，得易科
    罰金確定；另因（4） 違反槍砲彈藥刀械管制條例、施用一
    、二級毒品、贓物案件，經臺灣高等法院臺中分院以88年度
    上訴字第2607號判決，分別判處有期徒刑1 年2 月（併科罰
    金新臺幣（下同）180,000 元，得役服勞役）、10月、5 月
    、5 月，並定應執行刑為有期徒刑2 年6 月，最高法院於92
    年5 月8 日駁回上訴確定；上述（3） （4 ）罪，並經本院
    以92年度聲字第1306號裁定應執行有期徒刑2 年8 月，併科
    罰金180,000 元，得役服勞役確定。嗣經其入監接續執行，
    於94年11月25日假釋付保護管束出監，並於95年9 月20日因
    假釋期滿未經撤銷，視為徒刑執行完畢。詎仍不知悛悔，復
    分別基於意圖為自己不法所有之犯意：
（一）於96年3 月20日凌晨1 時許，在彰化縣芳苑鄉○○段南原
      幹43X12-1Y5-低2 號處，持其所有、客觀上足認為兇器之
      如附表2 編號1 、2 所示之物為工具，竊取臺灣電力公司
      電纜線約186 公尺得逞，並以每公斤60元之價格，變賣花
      用一空。嗣於96年9 月11日凌晨4 時30分許，在彰化縣芳
      苑鄉○○路○○段672 號前為警查獲，警方在其駕駛之車
      牌號碼9671-LG 號自用小客車上扣得如附表2 編號2 所示
      之物，始悉上情。
（二）於96年8 月10日前之數日，在彰化縣芳苑鄉○○段5-941
      地號（桿號磚嗂高幹12低1 至低4） 處，持其所有、客觀
      上足認為兇器之如附表2 編號1 、2 所示之物為工具，竊
      取臺灣電力公司電纜線約300 公尺得逞，並以每公斤60元
      之價格，變賣花用一空。嗣於96年9 月11日凌晨4 時30分
      許，在彰化縣芳苑鄉○○路○○段672 號前為警查獲，警
      方在其駕駛之車牌號碼9671-LG 號自用小客車上扣得如附
      表2 編號2 所示之物，始悉上情。
（三）於95年10月14日前之數日，在彰化縣芳苑鄉○街段○街高
      幹41X14X10Y2低1-低3 處，持其所有、客觀上足認為兇器
      之如附表2 編號1 、2 所示之物為工具，竊取臺灣電力公
      司電纜線約136 公尺得逞，並以每公斤60元之價格，變賣
      花用一空。嗣於96年9 月11日凌晨4 時30分許，在彰化縣
      芳苑鄉○○路○○段672 號前為警查獲，警方在其駕駛之
      車牌號碼9671-LG 號自用小客車上扣得如附表2 編號2 所
      示之物，始悉上情。
（四）於96年3 月5 日前之數日，在彰化縣芳苑鄉○○段新厝高
      幹34Y3-Y7 號處，持其所有、客觀上足認為兇器之如附表
      2 編號1 、2 所示之物為工具，竊取臺灣電力公司電纜線
      約100 公尺得逞，並以每公斤60元之價格，變賣花用一空
      。嗣於96年9 月11日凌晨4 時30分許，在彰化縣芳苑鄉○
      ○路○○段672 號前為警查獲，警方在其駕駛之車牌號碼
      9671-LG 號自用小客車上扣得如附表2 編號2 、3 所示之
      物，始悉上情。
（五）於96年2 月初某日凌晨1 時許，在彰化縣二林鎮○○段埤
      北高幹29Y8Z7處，持其所有、客觀上足認為兇器之如附表
      2 編號1 、2 所示之物為工具，竊取臺灣電力公司電纜線
      約150 公尺得逞，並以每公斤60元之價格，變賣花用一空
      。嗣於96年9 月11日凌晨4 時30分許，在彰化縣芳苑鄉○
      ○路○○段672 號前為警查獲，警方在其駕駛之車牌號碼
      9671-LG 號自用小客車上扣得如附表2 編號2 所示之物，
      始悉上情。
（六）於96年1 月中某日晚上12時許，在彰化縣二林鎮○○段埤
      北高幹29Y8Z7處，持其所有、客觀上足認為兇器之如附表
      2 編號1 、2 所示之物為工具，竊取臺灣電力公司電纜線
      約200 公尺得逞，並以每公斤60元之價格，變賣花用一空
      。嗣於96年9 月11日凌晨4 時30分許，在彰化縣芳苑鄉○
      ○路○○段672 號前為警查獲，警方在其駕駛之車牌號碼
      9671-LG 號自用小客車上扣得如附表2 編號2 所示之物，
      始悉上情。
（七）於96年4 月24日前4 月間之某日，在不詳之地點，持其所
      有、客觀上足認為兇器之如附表2 編號1 、2 所示之物為
      工具，竊取臺灣電力公司電纜線約322 公斤得逞。嗣於96
      年8 月22日，為警於停放在在彰化縣芳苑鄉興仁村第2 號
      橋產業道路旁之車牌號碼AZ-2099 號自用小客車上，扣得
      如附表2 編號1 所示之物，及前揭臺灣電力公司電纜線
      322 公斤（含裸硬銅導線196 公斤、銅玻璃導線126 公斤
      ），並經警在上開如附表2 編號1 所示之物上採得指紋1
      枚，經送鑑定後，結果與乙○○左手食指指紋相符，始悉
      上情。
二、案經彰化縣警察局芳苑分局報請臺灣彰化地方法院檢察署檢
    察官偵查起訴。
    理    由
一、除被告所犯為死刑、無期徒刑、最輕本刑為3 年以上有期徒
    刑之罪或高等法院管轄第1 審案件者外，於前條第1 項程序
    進行中，被告先就被訴事實為有罪之陳述時，審判長得告知
    被告簡式審判程序之旨，並聽取當事人、代理人、辯護人及
    輔佐人之意見後，裁定進行簡式審判程序；除簡式審判程序
    及簡易程序案件外，第1 審應行合議審判，刑事訴訟法第27
    3 條之1 第1 項、第284 條之1 分別定有明文。本件被告乙
    ○○所涉均係死刑、無期徒刑、最輕本刑為3 年以上有期徒
    刑之罪或高等法院管轄第一審案件以外之罪，並於本院行準
    備程序時均就被訴事實為有罪之陳述，本院合議庭依前揭規
    定，經評議結果，裁定改由受命法官獨任行簡式審判程序，
    合先敘明。
二、上開事實，業據被告乙○○於警詢、偵訊、本院準備程序及
    審理中坦承不諱（見彰化縣警察局芳苑分局芳警分偵字第09
    70001816號卷第1-3 頁，臺灣彰化地方法院檢察署97年度偵
    字第1020號卷第12、13、29-32 、35頁，本院97年度易字第
    979 號卷第49、54-56 頁），核與證人即被害人臺灣電力股
    份有限公司之服務專員甲○○、彰化區營業處二林服務所所
    長丙○○、證人林忠義於警詢中所為之證述相符（見彰化縣
    警察局芳苑分局芳警分偵字第0970001816號卷第4-9 、10、
    11、31、32頁），且有照片34張、贓物認領保管單1 紙、刑
    事案件證物採驗紀錄表1 紙、內政部警政署刑事警察局96年
    9 月20日刑紋字第0960142912號鑑驗書1 份、彰化縣警察局
    芳苑分局刑案現場勘查報告表1 份、電力線路失竊現場調查
    報告5 份、臺灣電力公司彰化區營業處外線設計圖5 紙在卷
    可稽（見彰化縣警察局芳苑分局芳警分偵字第0970001816號
    卷第16-21 、26、27、26、27、29 -30、33-50 、52-53 頁
    ），及如附表2 所示之物扣案在佐（見臺灣彰化地方法院檢
    察署97年度偵字第1020號卷第9 頁），足認被告上開自白，
    確與事實相符，本案事證明確，被告犯行堪以認定，應予依
    法論科。
三、按刑法第321 條第1 項第3 款之攜帶兇器竊盜罪，係以行為
    人攜帶兇器竊盜為其加重條件，此所謂兇器，其種類並無限
    制，凡客觀上足對人之生命、身體、安全構成威脅，具有危
    險性之兇器均屬之，且只須行竊時攜帶此種具有危險性之兇
    器為已足，並不以攜帶之初有行兇之意圖為必要（最高法院
    79年臺上字第5253號判例意旨參照）。查被告乙○○為前開
    如事實欄一（一）至（七）所載之行為時，所攜帶之如附表
    2 編號1 、2 所示之物，均為堅硬金屬製品，客觀上均足對
    人之生命、身體、安全造成危險，均為可供兇器使用之物無
    訛。核被告如事實欄一（一）至（七）所為，分別係犯刑法
    第321 條第1 項第3 款之攜帶兇器竊盜罪。被告所犯上開事
    實欄一（一）至（七）所載之7 罪，犯意各別，行為互殊，
    應分論併罰。另被告前因（1） 贓物案件，經本院於90 年9
    月30日，以90年度簡字第67號判決判處有期徒刑3 月，得易
    科罰金確定；又因（2） 違反毒品危害防制條例案件，經本
    院於90年7 月21日，以90年度易字第372 號判決判處有期徒
    刑8 月確定，上述（1） （2） 罪，並定應執行刑為有期徒
    刑9 月確定；再因（3） 偽造文書案件，經本院於91 年9月
    19日，以91年度簡字第85號判決判處有期徒刑4 月，得易科
    罰金確定；另因（4） 違反槍砲彈藥刀械管制條例、施用一
    、二級毒品、贓物案件，經臺灣高等法院臺中分院以88年度
    上訴字第2607號判決，分別判處有期徒刑1 年2 月（併科罰
    金180,000 元，得役服勞役）、10月、5 月、5 月，並定應
    執行刑為有期徒刑2 年6 月，最高法院於92年5 月8日 駁回
    上訴確定；上述（3） （4） 罪，並經本院以92年度聲字第
    1306號裁定應執行有期徒刑2 年8 月，併科罰金180,000 元
    ，得役服勞役確定；嗣經其入監接續執行，於94 年11 月25
    日假釋付保護管束出監，並於95年9 月20日因假釋期滿未經
    撤銷，視為徒刑執行完畢，有臺灣高等法院被告前案紀錄表
    、臺灣彰化地方法院檢察署刑案資料查註查紀錄表各1 份附
    卷可考，被告於有期徒刑執行完畢後，5 年內故意再犯本件
    有期徒刑以上之7 罪，均為累犯，應各依刑法第47 條第1項
    規定加重其刑。爰審酌被告素行非佳，不思循正當途徑獲取
    所需，任意竊取他人財物，侵害他人權益非微，並考量被告
    行竊之次數、所得之利益，暨犯後坦承犯行，然竊得之財物
    並未全數歸還予被害人等一切情狀，分別量處如主文所示之
    刑。復中華民國96年罪犯減刑條例已於96年7 月16日施行，
    而本件被告所犯如事實欄一（一）（三）（四）（五）（六
    ）（七）之罪之時間均係在96年4 月24日以前，且並無中華
    民國96年罪犯減刑條例所定不適用減刑之情形，故應分別依
    該條例第2 條第1 項第3 款、第7 條、第11條之規定，就被
    告之宣告刑諭知減得之刑，並與如事實欄一（二）所載犯行
    所處之宣告刑定其應執行之刑。其中如事實欄一（七）所載
    之犯行，被告供述係96年4 月間某日為之，不記得確切之時
    間、地點（見本院97年度易字第979 號卷第56頁），本件亦
    查無其他資料可資證明被告確實之犯罪時間、地點，故依罪
    疑有利於被告解釋之原則，認定被告該次之犯行，係發生於
    96年4 月24日前之4 月間，而有中華民國96年罪犯減刑條例
    之適用，附此敘明。
四、沒收部分：
（一）扣案如附表2 編號1 、2 所示之物，係屬被告所有，且係
      供其犯本件如事實欄一（一）至（七）所載竊盜犯行所用
      之物，業經被告於本院審理中陳述明確（見本院97年度易
      字第979 號卷第55頁），爰均分別依刑法第38條第1 項第
      2 款之規定併為宣告沒收。
（二）扣案如附表2 編號3 所示之物，係被告犯本件如事實欄一
      （四）所載竊盜犯行所得之物，非屬被告所有，業經被告
      於警詢中陳稱明確（見彰化縣警察局芳苑分局芳警分偵字
      第0970001816號卷第3 頁），亦非違禁物，爰均不依法併
      為宣告沒收。
（三）扣案如事實欄一（七）所載之臺灣電力公司電纜線322 公
      斤（含裸硬銅導線196 公斤、銅玻璃導線126 公斤），係
      被告犯本件如事實欄一（七）所載竊盜犯行所得之物，非
      屬被告所有，業經被害人領回，有贓物認領保管單1 紙在
      卷可按（見彰化縣警察局芳苑分局芳警分偵字第09700018
      16號卷第26頁），亦非違禁物，爰均不依法併為宣告沒收
      。
據上論斷，應依刑事訴訟法第273 條之1 第1 項、第299 條第 1
項前段，刑法第321 條第1 項第3 款、第47條第1 項、第51條第
5 款、第38條第1 項第2 款，中華民國96年罪犯減刑條例第2 條
第1 項第3 款、第7 條、第11條，判決如主文。
本案經檢察官莊佳瑋到庭執行職務。
中    華    民    國    97    年    6    月    23      日
                        刑事第三庭   法  官  林秉暉
以上正本證明與原本無異。
如不服本判決，應於判決送達後10日內，向本院提出上訴書狀，
上訴書狀應「敘述具體上訴理由」，並按他造當事人之人數附繕
本。「切勿逕送上級法院」。
告訴人或被害人對於判決如有不服具備理由請求檢察官上訴者，
其上訴期間之計算係以檢察官收受判決正本之日期為準。
中    華    民    國    97    年    6     月    24    日
                                      書記官  梁高賓
附錄本案論罪科刑法條全文：
中華民國刑法第321條
（加重竊盜罪）
犯竊盜罪而有左列情形之一者，處6月以上、5年以下有期徒刑：
一、於夜間侵入住宅或有人居住之建築物、船艦或隱匿其內而犯
    之者。
二、毀越門扇、牆垣或其他安全設備而犯之者。
三、攜帶兇器而犯之者。
四、結夥三人以上而犯之者。
五、乘火災、水災或其他災害之際而犯之者。
六、在車站或埠頭而犯之者。
附表1：
   ┌─────┬────────────────────┐
   │如事實欄一│  判       決       主        文        │
   │所示犯行  │                                        │
   ├─────┼────────────────────┤
   │（一）    │乙○○犯攜帶兇器竊盜罪，累犯，處有期徒刑│
   │          │捌月，減為有期徒刑肆月，扣案如附表二編號│
   │          │一、二所示之物均沒收。                  │
   ├─────┼────────────────────┤
   │（二）    │乙○○犯攜帶兇器竊盜罪，累犯，處有期徒刑│
   │          │捌月，扣案如附表二編號一、二所示之物均沒│
   │          │收。                                    │
   ├─────┼────────────────────┤
   │（三）    │乙○○犯攜帶兇器竊盜罪，累犯，處有期徒刑│
   │          │捌月，減為有期徒刑肆月，扣案如附表二編號│
   │          │一、二所示之物均沒收。                  │
   ├─────┼────────────────────┤
   │（四）    │乙○○犯攜帶兇器竊盜罪，累犯，處有期徒刑│
   │          │捌月，減為有期徒刑肆月，扣案如附表二編號│
   │          │一、二所示之物均沒收。                  │
   ├─────┼────────────────────┤
   │（五）    │乙○○犯攜帶兇器竊盜罪，累犯，處有期徒刑│
   │          │捌月，減為有期徒刑肆月，扣案如附表二編號│
   │          │一、二所示之物均沒收。                  │
   ├─────┼────────────────────┤
   │（六）    │乙○○犯攜帶兇器竊盜罪，累犯，處有期徒刑│
   │          │捌月，減為有期徒刑肆月，扣案如附表二編號│
   │          │一、二所示之物均沒收。                  │
   ├─────┼────────────────────┤
   │（七）    │乙○○犯攜帶兇器竊盜罪，累犯，處有期徒刑│
   │          │捌月，減為有期徒刑肆月，扣案如附表二編號│
   │          │一、二所示之物均沒收。                  │
   └─────┴────────────────────┘
附表2：
    編號1：4 節鋁製伸縮桿1 支、改造油壓剪1 支、老虎剪1 支。
    編號2：5 節伸縮桿（長度7.5 公尺）1 支、自製油壓剪3 支。
    編號3：裸露銅線3 條。


司法院資訊處製作；財團法人民間司法改革基金會備份。
